【裁判字號】    95,訴,460
【裁判日期】    950426
【裁判案由】    重傷害
【裁判全文】
臺灣宜蘭地方法院刑事裁定               95年度訴字第460號
公  訴  人  臺灣宜蘭地方法院檢察署檢察官
被      告  甲○○
指定辯護人  本院公設辯護人乙○○
上列被告因傷害案件，經檢察官提起公訴（95年度偵字第340號）
，本院裁定如下：
    主  文
甲○○自中華民國玖拾陸年伍月壹日起延長羈押貳月。
    理  由
一、被告甲○○因傷害案件，經檢察官以重傷害罪嫌提起公訴（
    95 年度偵字第340號），因傳、拘不到，經通緝到案，本院
    於民國96年1月31 日訊問後，認被告犯罪嫌疑重大，所犯係
    最輕本刑5 年以上有期徒刑之罪，且有逃亡之事實，當日予
    以羈押，合先敘明。
二、按羈押被告，審判中不得逾3 個月，但有繼續羈押之必要者
    ，得於期間未滿前，經法院依刑事訴訟法第101條及第101條
    之1 之規定訊問被告後，以裁定延長之；審判中延長羈押每
    次不得逾2 個月，如所犯最重本刑為10年以下有期徒刑以下
    之刑者，第1審以3次為限，刑事訴訟法第108條第1 項及第5
    項分別定有明文。
三、經查：
（一）被告坦認有於94年9月3日凌晨0時30 許，在羅東鎮○○路
      與大同路口之刈包店與丙○○起衝突，並持其置放於機車
      腳踏板下方之西瓜刀砍傷丙○○，並追趕丙○○至刈包店
      後方轉角之便利商店等情，復有告訴人丙○○之指述、證
      人林家翔、許志宇之證述及診斷證明書、照片等書證在卷
      可參，堪認被告犯罪嫌疑重大。
（二）被告於本院95年11月9日及同年12月22 日準備程序中均未
      如期到庭，飭警拘提，亦因行方不明未能拘提到案，經本
      院發佈通緝後，始於96年1月31 日為警逮捕，顯有逃亡之
      事實。被告雖於本院96年1月31 日羈押審理中辯稱：伊有
      收到傳票，也有去開庭，但看到法庭上對方有很多人，所
      以不敢去開庭云云，復於本院96年2月7日準備程序中改口
      稱：之前未到庭是因為丙○○派人找伊，伊害怕躲起來，
      伊有收到傳票，但因為工作關係所以沒有來開庭云云，說
      詞有反覆不一之情，且本院於95年11月9日及同年12 月22
      日之準備程序均未傳喚告訴人丙○○到庭，是其所辯應無
      可採，其前有逃亡之事實，具備刑事訴訟法第101條第1款
      之羈押事由應堪認定。
（三）被告所涉刑法第278條第1 項之重傷害罪嫌，其法定刑為5
      年以上12年以下有期徒刑，屬刑事訴訟法第101條第1項第
      3 款所定「所犯為死刑、無期徒刑或最輕本刑為五年以上
      有期徒刑」之重罪，具備刑事訴訟法第101條第1項第3 款
      之法定羈押事由。
（四）法院對被告所執行之羈押，係為保全證據，或保全被告使
      訴訟程序得以如期進行，是有無羈押之必要當由法院本於
      上開目的而為裁量性之決定，如上所述，被告前有逃亡之
      事實，且所涉犯之罪名為最輕本刑五年以上有期徒刑之重
      罪，相較於其他輕罪，被告可能期待之刑罰制裁較為嚴厲
      ，逃亡或使案情隱晦之危險也隨之提升，且案發迄今，遲
      未能與被害人達成和解，慮其自身之安全及後續訴訟、執
      行程序之進行，應認仍有繼續羈押被告之必要。
四、綜上所述，被告犯罪嫌疑重大，且具羈押事由及繼續羈押之
    必要，爰自96年5月1 日起對被告延長羈押2月，爰依刑事訴
    訟法第108條第1項及第2項，裁定如主文。
中    華     民     國    95    年     4    月   26   日
                    刑事第二庭審判長法  官  黃永勝
                                    法  官  張育彰
                                    法  官  楊坤樵
以上正本證明與原本無異。
如不服本裁定，應於裁定送達後5日內，向本院提出抗告狀。（
應附繕本）
                                    書記官  謝佩欣
中    華    民    國    96    年    4     月    26    日


司法院資訊處製作；財團法人民間司法改革基金會備份。
